臺中高等行政法院判決
　　　　　　　　　　　　　　　　　　 93年度訴字第00450號
　　　　　　　　　　　　　　　.
原　　　告　甲○○
訴訟代理人　陳惠伶律師
被　　　告　財政部臺灣省中區國稅局
代　表　人　乙○○
訴訟代理人　庚○○
上列當事人間因綜合所得稅事件，原告提起行政訴訟，本院判決
如下︰
　　主  文
原告之訴駁回。
訴訟費用由原告負擔。
　　事  實
一、事實概要：原告民國（下同）88及89年度綜合所得稅結算申
    報，原列報台中市私立精緻幼稚園（以下簡稱精緻幼稚園）
    及台南市私立天之驕托兒所（以下簡稱天之驕托兒所）均為
    虧損，經被告所屬大智稽徵所與北斗稽徵所依查得資料及財
    政部台灣省南區國稅局所通報資料核定原告88及89年度台中
    市精緻幼稚園其他所得為新台幣（下同）820,465元、302,1
    76元，補徵綜合所得稅額110,844元及39,283元；88及89年
    度台南市天之驕托兒所其他所得946,191元、1,471,396元，
    補徵綜合所得稅額366,361元及231,224元。原告不服，請求
    確認上述行政處分無效未獲同意，遂提起本件確認之訴。
二、兩造之聲明：
    (一)原告聲明：求為判決：
      1.確認被告對原告所課徵之台中市私立精緻幼稚園88年度
        綜合所得稅款新台幣110,844元、89年度綜合所得稅款
        、滯納金合計43,604元之行政處分無效。
      2.確認被告對原告所課徵之台南市私立天之驕托兒所88年
        度綜合所得稅款、滯納金、利息合計430,994元、89年
        度綜合所得稅款、滯納金、利息合計271,325元之行政
        處分無效。
      3.訴訟費用由被告負擔。
    (二)被告聲明：求為判決駁回原告之訴。
三、兩造之陳述：
    (一)原告部分：
      1.確認行政處分無效之法律上利益：
        (1)原告與配偶駱昭君依法合併申報綜合所得稅，原告接
          獲被告通知補繳台中市私立精緻幼稚園88年度、89年
          度及台南市私立天之驕托兒所88年度、89年度之綜合
          所得稅款，原因是台中市私立精緻幼稚園、台南市私
          立天之驕托兒所以原告之配偶駱昭君名義申報綜合所
          得稅。惟原告之配偶駱昭君並無收取台中布私立精緻
          幼稚園、台南市私立天之驕托兒所之任何營業所得，
          經被告所屬人員表示原告必須提出法院之判決文件，
          證明台中市私立精緻幼稚園、台南市私立天之驕托兒
          所之實際經營、所得人，被告方會撤銷命原告補繳台
          中市私立精緻幼稚園、台南市私立天之驕托兒所綜合
          所得稅款之處分，而改向實際所得人課徵所得稅款。
          原告因此以丙○○、己○○為被告，向台灣台中地方
          法院起訴請求確認丙○○為台中市私立精緻幼稚園綜
          合所得稅之納稅義務人，己○○為台南市私立天之驕
          托兒所綜合所得稅之納稅義務人。前開訴訟審理中，
          法官電詢被告，被告所屬人員表示原告應對被告提起
          行政訴訟，原告因而撤回民事訴訟之起訴。
        (2)原告之配偶駱昭君並非台中市私立精緻幼稚園、台南
          市私立天之驕托兒所之實際所得人，被告對原告課徵
          前開2家幼稚園、托兒所之綜合所得稅，該行政處分
          違反所得稅法第2條、第7條之規定，依法無效。由於
          原告唯恐法務部行政執行署強制執行原告之薪資、財
          產，對原告之名譽造成困擾，而先行繳納被告通知補
          繳之綜合所得稅、滯納金、利息。按台中市私立精緻
          幼稚園之實際經營、所得人為丙○○，台南市私立天
          之驕托兒所之實際經營、所得人為己○○，依法應向
          實際經營、所得人丙○○、己○○課徵前開2家幼稚
          園、托兒所之綜合所得稅，而退還原告前所繳納之金
          錢。因此，原告有提起確認被告對原告課徵台中市私
          立精緻幼稚園、台南市私立天之驕托兒所綜合所得稅
          之行政處分無效之法律上利益，應可確定。原告業依
          行政訴訟法第6條第2項規定，請求被告確認對原告所
          為課徵台中市私立精緻幼稚園、台南市私立天之驕托
          兒所綜合所得稅之行政處分無效，經被告回函表示其
          行政處分並非無效，原告因此提起本件訴訟。
      2.財政部87年8月19日台財稅第871959919號函「核釋私立
        幼稚園補習班之所得其課稅主體之認定原則」指出「‧
        ‧‧。至經營權及所得權經查明另有實際所得人者，應
        視個案情形，以『實際所得人』為『課稅主體』，按其
        實際經營期間課徵所得稅。四、前述幼稚園、托兒所、
        補習班之所得，應以其所收學雜費等減除成本及必要費
        用後之餘額，由所得人按其他所得依法申報課徵綜合所
        得稅，其所得額之核定準用「執行業務所得查核辦法」
        之規定辦理。」。
      3.丙○○為原告配偶駱昭君之姊姊，丙○○、己○○2人
        經營幼稚園業務。88年8月間，因原告之配偶駱昭君係
        私立中國文化大學社會科學學院青少年兒童福利學系畢
        業，丙○○即央請原告之配偶駱昭君掛名為其在台南市
        所經營托兒所之「所長」（非經營負責人）。原告之配
        偶駱昭君基於姊妹親誼，同意丙○○之請求，即同意掛
        名其所經營台南市托兒所之「所長」。91年10月間，丙
        ○○曾對原告之配偶駱昭君表示其幼稚園稅務有問題，
        其要向稅捐機關申請復查，須用原告之配偶駱昭君名義
        申請復查云云。茲因原告之配偶駱昭君並不懂稅務，亦
        不懂托兒所之經營形態，實不知所以然，惟基於姊妹情
        誼，有同意丙○○之請求，即以原告配偶駱昭君之名義
        申請復查。原告收到稅捐機關之補稅通知書，原因是漏
        申報台中市私立精緻幼稚園、台南市私立天之驕托兒所
        之所得，惟原告之配偶駱昭君並無取得台中市私立精緻
        幼稚園、台南市私立天之驕托兒所之任何所得，原告於
        92年12月間向稅捐機關查詢，被告所屬北斗稽徵所以93
        年2月17日中區國稅北斗二字第0930001929號函覆原告
        ，謂88年9月1日台南市愛育園托兒所撤銷合併於天之驕
        托兒所，89年度幼稚園、托兒所業務狀況調查紀錄表及
        89年度其他所得損益申報書其所得人（代表人）即為駱
        昭君，另台端91年10月11日複查申請書亦述及配偶駱昭
        君係天之驕托兒所之負責人，原核並無違誤等語。然而
        ，原告之配偶駱昭君僅同意丙○○掛名為天之驕托兒所
        之「所長」，並無同意掛名為「經營負責人」﹔且原告
        之配偶駱昭君實際上確實未取得分文前開2家幼稚園、
        托兒所之營業所得；再者，被告應對實際所得人課徵綜
        合所得稅，而非對「掛名負責人」課徵綜合所得稅，應
        無疑義。
      4.所得稅法第2條第1項規定﹕「凡有中華民國來源所得之
        個人，應就其中華民國來源之所得，依本法規定，課徵
        綜合所得稅。」所得稅法第7條第3項規定﹕「本法稱納
        稅義務人，係指依本法規定，應申報或繳納所得稅之人
        。」因此，綜合所得稅之課徵對象應為實際所得人，亦
        即綜合所得稅之納稅義務人應為實際所得人，委無疑義
        。原告接獲補繳台中市私立精緻幼稚園88年度綜合所得
        稅款為110,844元、89年度綜合所得稅款為43,604元，
        接獲補繳台南市私立天之驕托兒所88年度綜合所得稅款
        為430,994元，89年度綜合所得稅款為271,325元。按台
        中市私立精緻幼稚園之實際經營負責人、實際所得人為
        丙○○，故丙○○是台中市私立精緻幼稚園之實際所得
        人，該等事實有丙○○簽具之同意書可稽。因此，丙○
        ○應為台中市私立精緻幼稚園88年度綜合所得稅款110,
        844元、89年度綜合所得稅款43,604元之納稅義務人，
        毫無爭議，被告依法應向丙○○課徵前開所得稅為是。
        台南市私立天之驕托兒所係於73年8月16日立案，己○
        ○係創辦人，該等事實有台南市政府92年12月15 日南
        市社兒字第09213593030號函可稽。又台南市私立天之
        驕托兒所對外招生，其DM上記載創辦人為己○○，教學
        活動設計上記載發行人為己○○，畢業邀請卡上記載董
        事長為己○○，故己○○為台南市私立天之驕托兒所之
        實際負責人，亦即是台南市私立天之驕托兒所之實際所
        得人，應無爭議。再由己○○回覆原告之配偶駱昭君之
        存證信函，其上記載「因為天之驕托兒所是由令姐丙○
        ○與您商議後經由您的同意出任天之驕托兒所之負責人
        」，益證原告之配偶駱昭君是遭己○○掛名為負責人，
        而非實際負責人，更非實際所得人。因此，己○○確為
        台南市私立天之驕托兒所實際經營負責人及實際所得人
        ，故該托兒所88年度綜合所得稅款430,994元、89年度
        綜合所得稅款271,325元，依法應向己○○課徵為是。
      5.綜上所陳，原告之配偶駱昭君並非台中市私立精緻幼稚
        園、台南市私立天之驕托兒所之實際經營負責人，亦非
        前開幼稚園、托兒所之實際所得人，依法自非台中市私
        立精緻幼稚園、台南市私立天之驕托兒所綜合所得稅之
        納稅義務人。台中市私立精緻幼稚園、台南市私立天之
        驕托兒所之實際經營負責人、實際所得人為丙○○、己
        ○○2人，其等2人應分別為台中市私立精緻幼稚園、台
        南市私立天之驕托兒所綜合所得稅之納稅義務人，依法
        應向其等2人課徵綜合所得稅，洵可確定。被告對原告
        所為課徵台中市私立精緻幼稚園、台南市私立天之驕托
        兒所綜合所得稅之行政處分，確屬無效。
    (二)被告部分：
      1.程序部分：依行政訴訟法第6條第3項規定「確認公法上
        法律關係成立或不成立之訴訟，於原告得提起撤銷訴訟
        者，不得提起之。」本案被告所屬北斗稽徵所依財政部
        台灣省南區國稅局通報資料核定88及89年度天之驕托兒
        所其他所得946,191元及1,471,396元，補徵稅額366,36
        1元、及231,224元，原告不服申請復查，惟於92年6月
        12日撤回復查確定在案（詳原處分卷第11頁及第43頁）
        ，於92年間被告所屬大智稽徵所依查得資料及原告帳載
        資料核定88及89年度精緻幼稚園其他所得820,465元及
        302,176元，補徵稅額110,844元及39,283元，原告無異
        議分別於93年3月9日及92年12月10日已繳納完畢（詳原
        處分卷第20頁及第38頁），原告對本件補徵稅額有爭執
        ，即應以撤銷訴訟訴請撤銷原處分，原告不可因怠於提
        起訴願及撤銷訴訟，聽任行政處分確定，然後再以無期
        間限制之確認訴訟請求救濟，似有未合，合先敘明。
      2.實體部分：
        (1)按「個人之綜合所得總額，以其全年左列各類所得合
          併計算之‧‧‧第十類：其他所得：不屬於上列各類
          之所得，以其收入額減除成本及必要費用後之餘額為
          所得額。」為所得稅法第14條第1項第10類所明定。
          次按「私人辦理之補習班、幼稚園、托兒所、養護、
          療養院（所），不符合免稅規定者，其所得之查核準
          用本辦法。」、「執行業務者於規定期限內辦理結算
          申報並能提供證明所得額之帳簿、文據調查者，其執
          行業務所得，應依帳載核算認定。其未依規定提供調
          查者，應依所得稅法第83條及同法施行細則第13條規
          定訂定之收費及費用標準核定其所得額。」為執行業
          務所得查核辦法（以下簡稱查核辦法）第2條第2項及
          第8條前段所規定。再按「二、不符合所得稅法第4條
          第13款免稅規定之幼稚園、托兒所，原則上應以向目
          的事業主管機關申請立案登記之創辦人為所得人。私
          人經營之各種補習班，原則上應以向目的事業主管機
          關申請立案登記之設立人為所得人。三、前述幼稚園
          、托兒所、補習班如經主管機關核准為合夥經營並具
          有證明文件者，可以合夥人為所得人，分別按其分配
          比例歸戶課徵綜合所得稅。至經營權及所有權經查明
          另有實際所得人者，應視個案情形，以實際所得人為
          課稅主體，按其實際經營期間課徵所得稅。」為財政
          部87年8月19日台財稅第871959919號函所明釋。
        (2)被告所屬大智稽徵所依調查紀錄表及該幼稚園帳載資
          料核定精緻幼稚園88及89年度全年所得額1,959,116
          元及557,863元，並以該幼稚園88年8月1日至89年7月
          15日負責人為駱昭君，核算原告配偶駱昭君88及89年
          度其他所得820,465元及302,176元，歸課原告88及89
          年度綜合所得稅，補徵稅額110,844元及39,283元。
          另被告所屬北斗稽徵所依財政部台灣省南區國稅局通
          報資料核定原告配偶駱昭君88及89年度天之驕托兒所
          其他所得946,191元及1,471,396元，補徵稅額366,36
          1元及231,224元，原告不服申請復查，惟於92年6月
          10日撤回復查確定在案。
        (3)訴訟意旨略謂：原告主張其配偶駱昭君並非精緻幼稚
          園、天之驕托兒所之實際經營負責人，亦非前開幼稚
          園、托兒所之實際所得人，依法自非精緻幼稚園、天
          之驕托兒所綜合所得稅之納稅義務人。精緻幼稚園、
          天之驕托兒所之實際經營負責人、實際所得人為駱美
          良、己○○2人，其等2人應分別為精緻幼稚園、天之
          驕托兒所之納稅義務人，依法應向其等2人課徵綜合
          所得稅。被告對原告所為課徵精緻幼稚園、天之驕托
          兒所綜合所得稅之行政處分確屬無效云云。
        (4)查原告主張其配偶駱昭君並非精緻幼稚園之實際經營
          負責人，其實際經營負責人應為丙○○、己○○2人
          ，雖提示丙○○簽具之同意書供核，惟未能提示相關
          客觀證明資料以實其說，倘如該同意書記載丙○○確
          為該幼稚園實際經營負責人且願負責繳納相關稅捐，
          其間即應無爭執，顯見渠等就該幼稚園實際經營及稅
          捐仍有爭議，是私人間債權債務之爭議，尚難由稽徵
          機關以公權力予以介入；次查台中市政府93年1月20
          日府教特字第0930011959號函及92年4月30日府教特
          字第0920062655號函（詳原處分卷第48及第49頁）記
          載，該幼稚園88年8月1日至89年7月15日負責人為駱
          昭君，被告所屬大智稽徵所按上述期間計算核課駱昭
          君其他所得820,465元及302,176元（計算式：88年度
          1,969,116元×5個月/12個月=820,465元，89年度557
          ,863 元×6.5個月/12個月=302,176元），並無不合
          。又原告主張天之驕托兒所係於73年8月16日立案，
          己○○係創辦人，且該托兒所對外招生、教學活動及
          畢業邀請卡等相關資料記載創辦人、發行人及董事長
          均為己○○，其配偶駱昭君亦非天之驕托兒所之實際
          經營負責人，其實際經營負責人應為己○○云云，查
          天之驕托兒所原創辦人為己○○，原告雖提示該托兒
          所對外招生、教學活動及畢業邀請卡等相關資料記載
          創辦人、發行人及董事長均為己○○，惟該相關資料
          均無記載日期或為90、91、92年度之教學活動設計，
          尚難證明該托兒所88及89年度負責人為己○○；次查
          財政部台灣省南區國稅局承辦人於88年6月29日至天
          之驕托兒所實地訪查，作成調查紀錄表記載該托兒所
          變更負責人，遷移至台南市○○街○段252號，於88年
          3月份起營業，並經原告配偶駱昭君簽名蓋章確認在
          案（詳原處分卷第62頁），亦有台南市政府88年9月
          16日88南市社福字第30125號函（詳原處分卷第68頁
          ）、88、89年度幼稚園、托兒所業務狀況調查紀錄表
          （詳原處分卷第62及72頁）及88、89年度綜合所得稅
          其他所得損益申報書記載所得人（代表人）駱昭君附
          卷可稽（詳原處分卷第66頁及第71頁），另原告91年
          11月4日復查事實理由書亦說明駱昭君為該托兒所之
          負責人（詳原處分卷第93頁），又依原告檢附存證信
          函記載係由駱昭君同意出任天之驕托兒所之負責人，
          且原核定亦經財政部台灣省南區國稅局台南市分局重
          行審查後尚無違誤。
      3.基上論結，原處分並無違誤，請判決如訴之聲明。
　　理  由
一、按「個人之綜合所得總額，以其全年左列各類所得合併計算
    之‧‧‧第十類：其他所得：不屬於上列各類之所得，以其
    收入額減除成本及必要費用後之餘額為所得額。」為所得稅
    法第14條第1項第10類所明定。次按「私人辦理之補習班、
    幼稚園、托兒所、養護、療養院（所），不符合免稅規定者
    ，其所得之查核準用本辦法。」、「執行業務者於規定期限
    內辦理結算申報並能提供證明所得額之帳簿、文據調查者，
    其執行業務所得，應依帳載核算認定。其未依規定提供調查
    者，應依所得稅法第83條及同法施行細則第13條規定訂定之
    收費及費用標準核定其所得額。」為查核辦法第2條第2項及
    第8條前段所規定。又「二、不符合所得稅法第4條第13款免
    稅規定之幼稚園、托兒所，原則上應以向目的事業主管機關
    申請立案登記之創辦人為所得人。私人經營之各種補習班，
    原則上應以向目的事業主管機關申請立案登記之設立人為所
    得人。三、前述幼稚園、托兒所、補習班如經主管機關核准
    為合夥經營並具有證明文件者，可以合夥人為所得人，分別
    按其分配比例歸戶課徵綜合所得稅。至經營權及所有權經查
    明另有實際所得人者，應視個案情形，以實際所得人為課稅
    主體，按其實際經營期間課徵所得稅。」為財政部87年8 月
    19日台財稅第871959919號函釋在案。
二、本件被告所屬大智稽徵所依調查紀錄表及該幼稚園帳載資料
    核定精緻幼稚園88及89年度全年所得額1,959,116元及557,8
    63元，並以該幼稚園88年8月1日至89年7月15日負責人為駱
    昭君，核算原告配偶駱昭君88及89年度其他所得820,465元
    及302,176元，歸課原告88及89年度綜合所得稅，補徵稅額
    110,844元及39,283元。另被告所屬北斗稽徵所依財政部台
    灣省南區國稅局通報資料核定原告配偶駱昭君88及89年度天
    之驕托兒所其他所得946,191元及1,471,396元，補徵稅額
    366, 361元、及231,224元，此部分原告不服曾申請復查，
    惟於92年6月10日撤回復查亦確定在案等情，為兩造所不爭
    執，並經證人丙○○、丁○○、吳振治及戊○○於本院準備
    程序證述在卷（見本院卷第123頁至第131頁準備程序筆錄）
    ，復有台中市政府92年4月30日府特教字第0920062655號函
    、台中市政府93年1月20日府教特字第0930011959號函、駱
    昭君之綜合所得稅所得資料傳票、精緻幼稚園88、89年度綜
    合所得稅執行業務所得申報核定調整法令及依據說明書、申
    報核定調整數額報告表、駱昭君綜合所得稅非扣繳所得額人
    工歸戶傳票、天之驕托兒所88年其他所得申報核定調整法令
    及依據說明表、天之驕托兒所88、89年度業務狀況調查紀錄
    表、88年度綜合所得稅申報書、台南市政府88年9月16日88
    南市社福字第30125號函、台南市政府92年12月15日南市社
    兒字第09213593030號函、天之驕托兒所89年度執行業務所
    得申報核定調整法令依據說明書、89年度業務損益計算表、
    復查申請書、撤回復查申請書、綜合所得稅申報書附於原處
    分卷可稽（見原處分卷第48頁至第109頁），揆諸上開規定
    及函釋意旨，原處分並無違誤。
三、原告其訴主張：原告與配偶駱昭君依法合併申報綜合所得稅
    ，原告接獲被告通知補繳台中市私立精緻幼稚園88年度、89
    年度及台南市私立天之驕托兒所88年度、89年度之綜合所得
    稅款，原因是台中市私立精緻幼稚園、台南市私立天之驕托
    兒所以原告之配偶駱昭君名義申報綜合所得稅。但原告之配
    偶駱昭君並無收取台中市私立精緻幼稚園、台南市私立天之
    驕托兒所之任何營業所得，經被告所屬人員表示原告必須提
    出法院之判決文件，證明台中市私立精緻幼稚園、台南市私
    立天之驕托兒所之實際經營、所得人，被告方會撤銷命原告
    補繳台中市私立精緻幼稚園、台南市私立天之驕托兒所綜合
    所得稅款之處分，而改向實際所得人課徵所得稅款。惟原告
    之配偶駱昭君並非精緻幼稚園、天之驕托兒所之實際經營負
    責人，亦非前開幼稚園、托兒所之實際所得人，依法自非精
    緻幼稚園、天之驕托兒所綜合所得稅之納稅義務人。精緻幼
    稚園、天之驕托兒所之實際經營負責人、實際所得人為丙○
    ○、己○○2人，其等2人應分別為精緻幼稚園、天之驕托兒
    所之納稅義務人，依法應向其等2人課徵綜合所得稅，從而
    被告對原告所為課徵精緻幼稚園、天之驕托兒所綜合所得稅
    之行政處分確屬無效，乃提起本件確認行政處分無效之訴云
    云，然查：
    1.原告主張其配偶駱昭君並非精緻幼稚園之實際經營負責人
      ，其實際經營負責人應為丙○○、己○○2人，雖提示丙
      ○○簽具之同意書供核（見本院卷第59頁該同意書），惟
      未能提示相關客觀證明資料以實其說，倘如該同意書記載
      丙○○確為該幼稚園實際經營負責人且願負責繳納相關稅
      捐，其間即應無爭執方是，顯見渠等就該幼稚園實際經營
      及稅捐仍有爭議，惟此乃係私人間債權債務之爭議，難以
      此而謂稅捐稽徵機關所為之核定有誤，如對其核定不服，
      自應遵照稅捐稽徵法或相關稅法規定提起行政救濟方為正
      辦，惟原告不依法提起行政救濟，待其確定及繳納稅款後
      ，方再爭執該行政處分無效，自非有理由。
    2.又依原處分卷所附台中市政府93年1月20日府教特字第093
      0011959號函及92年4月30日府教特字第0920062655號函（
      見原處分卷第48及第49頁）記載，該幼稚園88年8月1日至
      89年7月15日負責人為駱昭君，被告所屬大智稽徵所按上
      述期間計算核課駱昭君其他所得820,465元及302,176元（
      計算式：88年度1,969,116元×5個月/12個月=820,465 元
      ，89年度557,863元×6.5個月/12個月=302,176元），自
      無不合。另原告主張天之驕托兒所係於73年8月16日立案
      ，己○○係創辦人，且該托兒所對外招生、教學活動及畢
      業邀請卡等相關資料記載創辦人、發行人及董事長均為己
      ○○，其配偶駱昭君亦非天之驕托兒所之實際經營負責人
      ，其實際經營負責人應為己○○云云，查天之驕托兒所原
      創辦人為己○○，依原告所提之該托兒所對外招生、教學
      活動及畢業邀請卡等相關資料記載創辦人、發行人及董事
      長固均為己○○，惟該相關資料均無記載日期或為90、91
      、92年度之教學活動設計，尚難證明該托兒所88及89年度
      負責人為己○○，再財政部台灣省南區國稅局承辦人於88
      年6月29日至天之驕托兒所實地訪查，作成調查紀錄表記
      載該托兒所變更負責人，遷移至台南市○○街○段252號，
      於88年3月份起營業，並經原告配偶駱昭君簽名蓋章確認
      在案（見原處分卷第62頁），此亦有台南市政府88年9月
      16日88南市社福字第30125號函（見原處分卷第68頁）、
      88、89年度幼稚園、托兒所業務狀況調查紀錄表（詳原處
      分卷第62及72頁）及88、89年度綜合所得稅其他所得損益
      申報書記載所得人（代表人）駱昭君附卷可稽（見原處分
      卷第66頁及第71頁），另原告91年11月4日復查事實理由
      書亦說明駱昭君為該托兒所之負責人（見原處分卷第93頁
      之復查事實及理由），又依原告起訴時所檢附存證信函記
      載係由駱昭君同意出任天之驕托兒所之負責人（見本院卷
      第87頁該存證信函），且上開駱昭君88、89年度台南市私
      立天之驕托兒所其他所得之核定亦經財政部台灣省南區國
      稅局台南市分局重行審查後認尚無違誤，此亦有財政部台
      灣省南區國稅局台南市分局93年8月16日南區國稅南市二
      字第0930043163號函附於原處分卷可參（見原處分卷第50
      頁）。至於原告聲請向三信商業銀行南門分行（前為台中
      市第三信用合作社南門分社）調取台中市私立精緻幼稚園
      之設立及88、89年度之負責人係何人及向安泰商業銀行台
      南分行調取台南市私立天之驕托兒所之設立、88年度至91
      年度之負責人係何人，經函覆「戶名為台中市私立精緻幼
      稚園之帳戶於87年9月7日申請開戶時之負責人為丙○○，
      嗣至94年1月18日申請變更負責人為陳美雄」（見本院卷
      第173頁三信商業銀行股份有限公司94年3月17日三信銀管
      字第0483號函）、「台南市私立天之驕托兒所於89年8月7
      日開戶，其負責人為己○○」（見本院卷第168頁安泰商
      業銀行台南分行94年3月4日94安南覆字第0947052號函）
      ，惟丙○○及己○○並未提出或說明承認上開所得係渠等
      所得，自難執此即謂駱昭君非上開幼稚園或托兒所之負責
      人或其無執行業務所得或其他所得。原告上開主張並非可
      採。
四、綜上所述，原告主張並非可採，且原告不能證明本件處分有
    行政程序法第111條所定情形之一，原告訴請確認被告對原
    告所課徵之台中市私立精緻幼稚園88年度綜合所得稅款110,
    844元、89年度綜合所得稅款、滯納金合計43,604元之行政
    處分無效及確認被告對原告所課徵之台南市私立天之驕托兒
    所88年度綜合所得稅款、滯納金、利息合計430,994元、89
    年度綜合所得稅款、滯納金、利息合計271,325元之行政處
    分無效，為無理由，應予駁回。
據上論結，本件原告之訴為無理由，依行政訴訟法第195條第1項
後段、第98條第3項前段，判決如主文。
中　　華　　民　　國　　94　　年　　5　　 月　　26　　日
                  第二庭審判長法  官　王　茂　修
                              法  官　許　金　釵
                              法  官　莊　金　昌
以上正本證明與原本無異。
如不服本判決，應於判決送達後20日內向本院提出上訴書狀，其
未表明上訴理由者，應於提起上訴後20日內向本院提出上訴理由
書（須依對造人數附具繕本）；如於本判決宣示或公告後送達前
提起上訴者，應於判決送達後20日內補提上訴理由書（須附繕本
）。未表明上訴理由者，逕以裁定駁回。
提起上訴應預繳送達用雙掛號郵票390元（34元及5元郵票各10份
)。
中　　華　　民　　國　　94　　年　　5　　 月　　26　　日
　　　　　　　　　　　　　　　書記官　邱  吉  雄
